# 求助陈版主，成本结转的疑问

提问人：liuweisheng 时间：2022-12-17 19:03:08
本公司为零部件厂商， 2021 年 12 月货物发至主机厂，主机厂上线领用，有数量，但是结算价格未定，根据历史经验结算价跟协议价差异较大，不对收入进行暂估。这部分已上线使用的存货放入发出商品进行列示是否正确。谢谢版主解惑。

回答人：chenyiwei
若已被客户上线领用的产品尚不符合收入确认条件（但鉴于谨慎考虑此问题，毕竟完全无法合理估计的情况应当也是少见的），则以交付客户和被客户领用但尚不满足收入确认条件的零部件产品可以在发出商品中核算及列报。